---
title: "Valores NA"
output:
  html_document:
    df_print: paged
---

---
title: "R Notebook"
output:
  html_document:
    df_print: paged
---

# Los Valores NA

Los comparadores se pueden utilizar para saber si algo es verdad o no

```{r}
2^pi > pi^2
```
```{r}
2^pi
```
```{r}
pi^2
```

## Modificar datos de un vector
```{r}
x = 1:10
```
```{r}
x[3]
```
```{r}
x[3]=32
```
```{r}
x
```

Como tiene 10 numeros el 11 añade un numero adicional
```{r}
x[11]
```
```{r}
x[11]=15

x
```

Sumar valores
```{r}
x[2:5] = x[2:5]+3
x
```
Rellenar valores con 0
```{r}
x[(length(x)-2):length(x)]=0
x
```
Añadir unidades, en las posiciones que no existe añade valores NA
```{r}
x[length(x)+5]=9
x
```

Una funcion aplicada a un vector NA, va a dar valores NA
```{r}
sum(x)
```
```{r}
mean(x)
```

Extrae los valores NA
```{r}
sum(x, na.rm = TRUE)
```

```{r}
which(x == NA)
```

Devuelve los indices cuyos valores son NA
```{r}
is.na(x)
```

Que valores son NA en un vector
```{r}
which(is.na(x))
```

Cambiar los valores de NA por la media (tecnica basica en estadística)

```{r}
y=x
y[is.na(y)]= mean(y, na.rm = TRUE)
y
```

Saber cuales numeros no son NA
```{r}
x[which(!is.na(x))]
```

Operaciones con los que no son NA
```{r}
sum(x[!is.na(x)])
```


Funcion *cumsum* sin valores NA
```{r}
cumsum(x[!is.na(x)])
```

Omitir los valores NA

```{r}
na.omit(x)
```
```{r}
cumsum(na.omit(x))

```

Limpiar de na
```{r}
x_clean = na.omit(x)
x_clean
```
```{r}
attr(x_clean,"class")  = NULL
x_clean
```
