---
title: "FACTORES"
output: html_notebook
---

# **FACTORES**

Es como un vector, pero con un estructur más rica que permite usarlo para clasificar observaciones.

* **Levels**: atributo de factor, cada elemento del factor es igual al nivel. Los niveles clasifican las entradas del factor. Se ordenan por orden alfabético.

* Para definir un factor, primero hemos de definir un vector y transformarlo por medio de una de las funciones **factor()** o **as.factor()**


Definir un vector de nombres
```{r}
nombres = c("Juan", "Antonio", "Ricardo", "Juan", "Juan", "Maria", "Maria")
nombres
```

```{r}
nombres.factor = factor(nombres)
nombres.factor
```
Con factor se pueden quitar los caracteres
*Levels sirve como etiqueta*
**as.factor** convierte en factor al vector

### **función factor**
* **factor(vector, levels=... ):** define un factor a partir de un vector y dispone de algunos parametros que permiten modificar el factor que se crea:
  + **levels**: permite especificar los niveles e incluso añadir niveles que no aparecen en el vector
  + **labels**: permite cambiar nombre de los levels
  
* **levels(factor)**: obtiene los niveles del factor

```{r}
gender = c("M", "H", "H", "M", "M", "M", "M", "H", "H")
gender.fact = factor(gender)
gender.fact
```
Conviernte gender en factor

```{r}
gender.fact2 = as.factor(gender)
gender.fact2
```

```{r}
gender.fact3 = factor(gender, levels = c("M", "H", "B"))
gender.fact3
```

```{r}
gender.fact4 = factor(gender, levels = c("M", "H", "B"), labels = c("Mujer", "Hombre", "Hermafrodita"))
gender.fact4
```

Levels
```{r}
levels(gender.fact)
```

Levels de gender.fact4
```{r}
levels(gender.fact4)
```

Cambiar nombre de levels
```{r}
levels(gender.fact4) = c("Femenino", "Masculino", "Híbrido")
gender.fact4
```

Vector notas
```{r}
notas = c(1,4,3,2,3,2,4,3,1,2,3,4,2,3)
notas
```

```{r}
notas.factor = factor(notas)
notas.factor
```
```{r}
levels(notas.factor)
```

cambiando el nombre de las notas
```{r}
levels(notas.factor) = c("Suspendido", "Suficiente", "Notable", "Excelente")
notas.factor
```

cambiando de cuatro a dos niveles

```{r}
notas
```

```{r}
levels(notas.factor) = c("Suspendido", "Aprobado", "Aprobado", "Aprobado")
notas.factor
```

**Factor ordenado**
Es un factor donde los nivels siguen un orden

* **ordered(vector, levels=...)**: función que define un factor ordenado y tiene los mismos parametros.

```{r}
ordered(notas, labels =c("Sus", "Suf", "Not", "Exc"))
```

