---
title: "Listas"
output: html_notebook
---

## Listas

El vector de vectores no existe.
**List** Lista formada por diferentes objetos, no necesariamente del mismo tipo, cada cual con un nombre interno.

* **list**: función que crea una list
  + Para obtener un compononte concreto se usa **list$componente**
  + Podemos indicar el objeto por su posición usando dobles corchetes: **list[[i]]**. Lo que obtendremos es una list formada por esa única componente, no el objeto que forma el componente


Crear lista  
```{r}
x = c(1,5,-2,6,-7,8,-3,4,-9)
x
```
```{r}
L = list(nombre = "temperaturas", datos = x, media = mean(x), sumas = cumsum(x))
L
```

Para obtener un componente de la lista

```{r}
L$nombre
```
```{r}
L$datos
```
```{r}
L[[2]]
```
```{r}
L[2]
```

Multilplicando valores de la lista
```{r}
3*L[[2]]
```

### Obtener información de una lista

* **str(list)**: para conocer la estructura interna de una list.
* **name(list)**: para saber los nombres de la list.

```{r}
names(L)
```
```{r}
str(L)
```

Utilidad de la lista

```{r}
summary(lm(c(1,2,3,4)~c(1,2,3,6)))
```
```{r}
reg <- lm(c(1,2,3,4)~c(1,2,3,6))
reg$coefficients
```

Modelo lineal: *?lm*

```{r}
?lm
```

