---
title: "Matrices"
output: html_notebook
---

## Definiendo matrices

* **matrix(vector, nrow = n, byrow = valor_logico)**: para definir una matrix de n filas
  + **nrow:** número de filas
  + **byrow**: *TRUE*: la matriz se construye por filas; *FALSE*(valor por defecto) se construye por columnas.
  + **ncol**: número de columnas (puede usarse en lugar de nrow)
  + [i,j] = i filas, j columnas.
  + Todas las entradas de una matriz han de ser del mismo tipo de dato.
  
```{r}
M = matrix(1:12, nrow=4)
M
```
```{r}
M = matriz(1:12, nrow = 4, byrow =T)
M
```

```{r}
M = matrix(1:12, nrow=3)
M
```

El total de datos no es simetrico con **nrow** por lo tanto vuelve a repetir los datos faltantes.

```{r}
M = matrix(1:12, nrow = 5)
M
```

Matriz de 1
```{r}
matrix(1, nrow= 4, ncol= 6)
```

#### Ejercicio
* Como definir una matriz constante
```{r}
matrix(0, nrow = 3, ncol = 5)
```

* Con el vector vec= (1,2,3,4,5,6,7,8,9,10,11,12) crea la matriz

```{r}
vec = c(1:12)
vec
```

```{r}
Matrix = matrix(vec, nrow= 3)
Matrix
```

## Cómo construir matrices

* **rbind(vector1, vector2,...)**: construye la matriz de filas vector1, vector2
* **cbind(vector1, vector2,...)**: construye la matriz de columnas vector1, vector2
  + Los vectores tienen que tener la misma longitud
  + Sirve para añadir columnas (filas) a una matriz o concatenar (filas) matrices con el mismo número de filas (columnas)
  
* **diag(vector)**:para construir una matriz diagonal con un vector dado.
  + **diag(n)**: produce matriz identidad de orden n


Añade filas que hemos especificado  
```{r}
rbind(M, c(1,2,3), c(-1,-2,-3))
```  

Puede crear una matriz de dos filas
```{r}
rbind(c(1,2,3), c(-1,-2,-3))
```

Crea una matriz de dos columnas  
```{r}
cbind(c(1,2,3), c(-1,-2,-3))
```

Matriz diagonal
```{r}
diag(c(1,2,3,4))
```

```{r}
diag(5, nrow=3)
```

## Submatrices

* **matriz[i,j]**: indica la entrada i,j
* **matriz[i,]**: indica la fila i 
* **matriz[,j]**: indica la columna


```{r}
M
```

```{r}
M[2,3]
```

```{r}
M[2,]
```

```{r}
M[,3]
```

Matriz con la fila 2, 3 y 4 y columnas 1 y 2

```{r}
M[c(2,3,4), 1:2]
```

### Funciones de matrices

* **diag(matriz)**: para obtener la diagonal de la matriz
* **nrow(matriz)**: nos devuelve el número de filas de la matriz
* **ncol(matriz)**: devuelve el núm de columnas de la matriz
* **dim(matriz)**: devuelve dimensiones de la matriz
* **sum(matriz)**: suma todas las entradas de la matriz
* **prod(matriz)**: obtenemos el producto de todas las entradas de la matriz
* **mean(matriz)**: obtemos la media aritmética de todas las entradas de la matriz
* **colSums(matriz)**: obtenemos las sumas por columnas de la matriz
* **rowSums(matriz)**: obtenemos las sumas por filas de la matriz
* **colMeans(matriz)**: obtenemos las medias aritméticas por columna de la matriz
* **rowMeans(matriz)**: obtenemos las medias aritméticas por filas de la matriz

```{r}
M
```

diagonal
```{r}
diag(M)
```

```{r}
nrow(M)
```
```{r}
ncol(M)
```

```{r}
dim(M)
```

```{r}
sum(M)
```


```{r}
prod(M)
```

```{r}
mean(M)
```

Suma de las columnas
```{r}
colSums(M)
```

```{r}
rowMeans(M)
```

**Funcion apply**
* 1: la aplica por filas
* 2: la aplica por columnas
* c(1,2): actua tanto en filas como columnas

Resume todo el vector de filas
```{r}
apply(M, MARGIN = 1, FUN = function(x){sqrt(sum((x^2)))})
```

```{r}
apply(M, MARGIN = c(1,2), FUN = function(x){x^2})
```

