---
title: "Repaso Algebra Lineal"
output: html_notebook
---

## Algebra lineal

### Funci贸n **apply()**

* **apply(matriz, MARGIN=..., FUN= funci贸n)**: para aplicar funciones a las filas y las columnas de una matriz.

  + **MARGIN**: ha de ser *1 si queremos aplicar la funci贸n por fila*s; *2 si queremos aplicarla por columna*; o *c(1,2) si queremos aplicar a cada entrada.
  

### Operaciones
* **t(matriz)**: para obtener la transpuesta
* **+**: para sumar fracciones
* *: para producto escalar
* %*%: multiplicar matrices
* *mtx.exp(matriz,n)**: elevar a una matriz a n
  + Del package **Biodem**
    + no calcula las potencias exactas
* **%%** para elevar matrices.
  +del package **expm**
    +No calcula potencias exactas, las apr贸xima
    
    
```{r}
M = matrix(1:12, nrow= 5)
M
```

Traspuesta

```{r}
t(M)
```

Multiplicacion de Matrices

```{r}
M%*%t(M)
```

```{r}
M*10
```    

Matrices 

```{r}
vector.a = c(2,0,2,1,2,3,0,1,3)
A = matrix(vector.a, nrow=3)
A
```

```{r}
vector.b = c(3,2,1,1,0,0,1,1,1)
B = matrix(vector.b, nrow =3)
B
```
$A*B$
```{r}
A%*%B
```
$A^2$
```{r}
A%%2
```

{B^3}

```{r}
B%%3
```

### mas operaciones 
* **det(matriz)**: determinante de una matriz
* **qr(matriz)$rank**: para calcular el rango de una matriz
* **solve(matriz)** par calcular la inversa de una matriz invertible 
* **solve(matriz, b)** para resolver ecuaciones lineales donde *b* es el vector de terminos independientes.


```{r}
qr(M)
```

rango de matriz
```{r}
qr(M)$rank
```

MAtriz inversa
```{r}
solve(A)
```

Matriz identidad

```{r}
solve(A)%*%A
```

Sistemas de ecuaciones lineales

```{r}
solve(A, c(1,2,3))
```

### Valores y vectores propios

* **eigen(matriz)**: para calcular valores (vaps) y vectores propios (veps)
  + **eigen(matrix)$values**: da el vector con los vaps de la matriz en orden decreciente de su valor absoluto.
  + **eigen(matriz)$vectors**: nos da una matriz cuyas columnas son los veps de la matriz
  


















