---
title: "Graficos"
author: "Curso"
output: html_notebook
---
## Gráficos con la función `plot`

### Gráfico básico de puntos

* **plot(x,y)**: para dibujar un gráfico básico de puntos, siendo x, y vectores numéricos.
  + **plot(x) = plot(1:length(x),x)**
* **plot(x, funcion)**: para dibujar un gráfico de la función.

```{r primer_plot, fig.cap= "Grafica", fig.align= 'center'}
alumnos = c(1:10)
notas = c(2,5,7,9,8,3,5,6,10,7)
plot(alumnos, notas)
```

Si no incorporamos `y`, `R` nos va a tomar el parametro `x` como si fuese el vector de datos `y`

```{r}
plot(2^(1:6))

```

Si queremos representar una función $f(x)$:

```{r}
f <- function(x){ sqrt(x)}
plot(f)
```

### Parámetros de la función plot()

* **log**: para indicar que queremos el gráfico a escala logarítmica
* **main("título")**: para poner título al gráfico. Si en vez de un texto se desea poner una función matemática utilizar la función **expresion**.
* **xlab("etiqueta")**: para poner la etiqueta al eje *X*
* **ylab("etiqueta")**: para poner la etiqueta al eje *Y*
* **pch=n**: para elegir el símbolo de los puntos. n= 0,1,...,25. El valor por defecto es **pch = 1**
* **cex**: para elegir tamaño de símbolos
* **col = "color"**: para elegir el color de los símbolos. [Colores en R](http://www.stat.columbia.edu/~tzheng/files/Rcolor.pdf)


```{r, echo = FALSE, fig.align='center'}
n = 1:20
fib = (1/sqrt(5))*((1+sqrt(5))/2)^n-(1/sqrt(5))*((1-sqrt(5))/2)^n
par(mfrow = c(1,2))
plot(fib, xlab= "n", ylab= expression(F[n]),
        main= "Sucesión de Fibonacci", pch= 20, cex= 4, col="mediumblue", bg= "maroon2", log = "x")

plot(fib, xlab= "n", ylab= expression(F[n]),
        main= "Sucesión de Fibonacci", pch= 20, cex= 4, col="mediumblue", bg= "maroon2", log = "y")
par(mfrow=c(1,1))
```
