---
title: "Data Frame"
output:
  pdf_document: default
  html_document:
    df_print: paged
---

## Data frames:

* **Data frames**: Tabla de doble entrada, formadas por variables en columnas y observaciones en filas.
+ **data()**: para abrir una ventana con la lista de los objetos de datos a los que tenemos acceso en la sesión actual de R.
+ Si entramos a *data(package=.pachages(all.available = TRUE))* obtendremos la lista de todos los objetos de datos a los que tenemos acceso.

### Data Frame de Iris

```{r}
df = iris
head(df, 5)
tail(df, 5)
```

### Obteniendo información de un dataframe

* **head(df,n)** para mostrar las primeras n filas. Por defecto muestra 6
* **tail(df,n)** para mostrar las últimos n filas. Por defecto muestra 6
* **str(df)** muestra estructura global de un dataframe
* **names(df)** para producir un vector con los nombres de las columnas.

```{r}
str(df)
```

```{r}
names(df)
```

#### Dataset Orange

```{r}
str(Orange)
```

```{r}
head(Orange, 5)
```

```{r}
tail(Orange, 5)
```

### Obteniendo información de dataframe

* **rownames(df)**: produce un vector con identificadores de las filas.
* **colnames(df)**: produce un vector con identidicadores de las colummnas
* **dimnames(df)**: produce una list formada por dos vectores (el de los identificadores de las filas y de los nombres de las columnas)
* **nrow(df)**: número de filas de un data frame
* **ncol(df)**: para consultar el número de columnas de un data frame
* **dim(df)**: para producir un vector con el número de filas y columnas.
* **df$nombre_variable**: para obtenet una colummna concreta de un dataframe.
  + El resultaldo será un vector o factor, según como esté definida la columna dentro del data frame.
  + Las variables de un dataframe son internas, no están definidas en el entorno global de trabajo de R.
  
```{r}
rownames(df)
colnames(df) # equivalente a names 
dimnames(df)
nrow(df)
ncol(df)
dim(df)
df$Species[1:10] 
df$Petal.Length[1:10] # Es un factor
```

##### Sub Data Frame
df[n,m]: Estraer trozos de dataframe por filas y columnas, donde n y m pueden definirse como:
+ intervalos
+ condiciones
+ números naturales
+ no poner nada
+ si solo queremos definir la subtabla quedandonos con algunas variables basta aplicar el nombre del data frame al vector de variables.
+ Estas construcciones se pueden usar tambien para reordenar las filas o columnas.

```{r}
df[1:10,]
df[1:10, 2:4]
df[df$Species == "setosa" & df$Sepal.Width >4, ]
df[df$Species == "setosa" & df$Sepal.Width >4, ][c(1,3), c(2,5)]
```









