---
title: "Carga de DF"
output:
  html_document:
    df_print: paged
---

# Leyendo tablas de datos

* **read.table()**: para definir un data frame a partir de una tabla de datos contenida en un fichero.
+ Este fichero puede estar guardado en nuestro pc o podemos conocer su url.
+ [Lista de dataset](https://maitra.public.iastate.edu/stat501/datasets.html) 

# Carga de ficheros local

## Parámetros de read.table()
* **header = TRUE**: indicar si la tabla que importamos tiene una primera fila con los nombres de las columnas. El valor por defectos es FALSE.
* **col.names = c(..)**: para especificar el nombre de las columnas.
* **sep**: para especificar separaciones entre columnas en el fichero. Si es así hay que introducir el parámetro pertinente entre comillas.
* **dec**: para especificar el signo que separa la parte entera de la decimal 

Breed (1/5/8)
Sale Price
Yearling height at shoulder (in.)
Fat Free Body (lbs.), 
Percent Fat-free body, 
Frame -- scale from 1 (small) to 8 (large), 
Back fat (in.), 
sale height at shoulder (in.)
sale weight (lbs.) of three breeds of bulls,

```{r}
df = read.table("../../data/bulls.dat", 
                header = FALSE, 
                col.names = c("breed","sale_price", "shoulder",
                              "fat_free", "percent_ff", "frame_scale", 
                              "back_fat", "sale_height", "sale_weight"),
                sep= "", dec = ".")
head(df)
```

# Carga desde URL

```{r}
df2 = read.table("https://maitra.public.iastate.edu/stat501/datasets/bulls.dat", 
                header = FALSE, 
                col.names = c("breed","sale_price", "shoulder",
                              "fat_free", "percent_ff", "frame_scale", 
                              "back_fat", "sale_height", "sale_weight"),
                sep= "", dec = ".")
head(df2)
```

```{r}
str(df2)

```

