---
title: "11 Estadistica descriptiva con datos ordinales"
author: "Daniel"
date: "08-11-2019"
output: html_document
---

# Estadistica descriptiva con datos ordinales

**Datos Ordinales**: Tienen un orden natural que permite acumular observaciones.
Ejemplo: Escalas likert

*Frecuencia acumulada*: Podemos contar cuantas veces hemos observado un dato menor o igual a este.

Ejemplo notas de estudiantes

```{r}
notas = ordered(c("S", "A", "N", "Ex", "Ex","S", "S", "Ex", "N", "A", "A", "A",
                  "A", "N", "S"), levels = c("S", "A", "N", "Ex"))

table(notas)
```
Existen 4S, 5A, 3N y 3Ex

Frecuencias absolutas acumuladas
**Frecuencias relavtiva acumulada**: Fracción del total de las observaciones en tanto por 1 que representa su frecuencia absoluta acumulada.

## Ejemplo2
En un estudio, aun grupo de clientes de un restaurante se les hizo la siguiente pregunta: ¿Estás contento con el trato ofrecido por los trabajadores del establecimiento?
Las posibles respuestas forman una escala ordinal con 1<2<3<4<5. Supongamos que se recogieron las siguientes respuestas de 50 técnicos.

```{r}
set.seed(2018)
clientes = sample(1:5, 50, replace = TRUE)
clientes
```
```{r}
set.seed(NULL)

```

## Función cumsum()
```{r}
notas
```
```{r}
fAbs = table(notas)
cumsum(fAbs) # Frec abs acumuladas
```
```{r}
cumsum(prop.table(fAbs)) #Frec. relativas acumuladas
```

```{r}
barplot(fAbs, main = "Diagrama de frecuencias absolutas")
```

calculo de frecuencias relativas acumuladas

```{r}
cumsum(table(notas))/length(notas)
```

```{r}
cumsum(table(notas)/length(notas))
```

### Analisis de datos ordinales por factor

Para calcular frecuncias acumuladas en una tabla multidimensional, hay que aplicar a la tabla la función **cumsum** mediante la función *apply*.

La sintaxis de la instrucción sería

**apply(tabla, MARGIN = ..., FUN = cumsum)**

donde el valor **MARGIN** ha de ser el de la dimensión en la que queremos acumular las frecuencias: 1 por filas, 2 por columnas.


