---
title: "Datos Cuantitativos"
author: "Daniel"
date: "08-11-2019"
output: html_document
---

# Estadistica descriptiva con datos cuantitativos

Los *datos cuantitativos* son los que expresan cantidades que se representan mediante numeros. Estos de clasifican en continuos y discretos.

* Los *datos continuos* son los que, si existiese la posibilidad de medirlos con precisión infinita, en pricipio podrian tomar todos los valores de un intervalo de recta real. Ejemplo: peso, altura, tiempo.

* Por su parte, los *datos discretos* son los que pueden tomar un solo conjunto contable de valores. En número de colores de un gato, el número de individuos que conforman una población son algunos ejemplos de este tipo de datos.

Con la *vaariables cuantitativas*, se pueden utilizar las frecuencias que hemos visto hasta el momento: absoluta, relativa, acumulada y relativa acumulad. Los datos cuantitativos se pueden ordenar en el orden de los numeros reales.

Los datos cuantitativos admiten dos tipos de tratamiento según trabajemos con los *raw data*¨(datos brutos u originales) o bien los agrupemos en clases o intervalos.

# Frecuencias de datos cuantitativos

Ejemplo edad de las personas que entran al museo.

```{r}
edad = c(15, 18, 25, 40, 30, 29, 56, 40, 13, 27, 42, 23, 11, 26, 25, 32, 30,
         40, 33, 29)

table(edad)
```
Calculo de las frecuencias de la forma tradicional

```{r}
round(prop.table(table(edad)),3)
```


Frecuencias acumuladas
```{r}
cumsum(table(edad))
```

Frecuencias relativas acumuladas.

```{r}
round(cumsum(prop.table(table(edad))),3)
```

## Frecuencia de datos cuantitativos

En general supongamos que tenemos $n$ observaciones de una propiedad que se mide con un número real y obtenemos la variable cuantitativa formada por datos

$x_1, ..., x_n$

Sean ahora $X_1,...,X_2$ los valores distintos que aparecen en esta lista de datos y considerémoslos ordenados.

$X_1 <X_2<X...<X_k$

En variables cuantitativas
* La frecuencia absoluta es $X_i$ es el número $n_i$ de elementos que son iguales a $X_i$
* La frecuencia relativa de $X_i$ es $f_i= n_i/n$
* La frencuencia absoluta acumulada de $X_i$ es $N_i = \sum_{j}^{i}n_j$
* La frecuencia relativa acumulada de $X_i$ es $F_i = N_i/n$

## Ejemplo
Lanzamos 25 veces un dado de 6 caras y anotamos las puntuaciones obtenidas en cada tirada.

```{r}
set.seed(162017)
dados = sample(1:6,25, replace = TRUE)
dados
```

```{r}
set.seed(NULL)
```

**Frecuencias absolutas**

```{r}
table(dados)
```

**Frecuencias relativas**

```{r}
round(prop.table(table(dados)),2)
```

**Frecuencia absoluta acumulada**

```{r}
cumsum(table(dados))
```

**Frecuancias relativas acumuladas**

```{r}
round(cumsum(prop.table(table(dados))),2)
```

**Tabla completa**

```{r}
dados.df=data.frame(Puntuacion = 1:6,
                    Fr.abs = as.vector(table(dados)),
                    Fr.rel = as.vector(round(prop.table(table(dados)),2)),
                    Fr.acu = as.vector(cumsum(table(dados))),
                    Fr.racu = as.vector(round(cumsum(prop.table(table(dados))),2)))

dados.df
```

**OJO** para entrar una tabla unidimensional como una variable en un data frame, es conveniente transformarla en vector como **äs.vector**. Si no, cada *table* y cada *prop.table* añadirán una columna extra con los nombres de los niveles.








