---
title: "Datos Cuantitativos"
author: "Daniel"
date: "08-11-2019"
output: html_document
---

# Estadistica descriptiva con datos cuantitativos

Los *datos cuantitativos* son los que expresan cantidades que se representan mediante numeros. Estos de clasifican en continuos y discretos.

* Los *datos continuos* son los que, si existiese la posibilidad de medirlos con precisión infinita, en pricipio podrian tomar todos los valores de un intervalo de recta real. Ejemplo: peso, altura, tiempo.

* Por su parte, los *datos discretos* son los que pueden tomar un solo conjunto contable de valores. En número de colores de un gato, el número de individuos que conforman una población son algunos ejemplos de este tipo de datos.

Con la *vaariables cuantitativas*, se pueden utilizar las frecuencias que hemos visto hasta el momento: absoluta, relativa, acumulada y relativa acumulad. Los datos cuantitativos se pueden ordenar en el orden de los numeros reales.

Los datos cuantitativos admiten dos tipos de tratamiento según trabajemos con los *raw data*¨(datos brutos u originales) o bien los agrupemos en clases o intervalos.

# Frecuencias de datos cuantitativos

Ejemplo edad de las personas que entran al museo.

```{r}
edad = c(15, 18, 25, 40, 30, 29, 56, 40, 13, 27, 42, 23, 11, 26, 25, 32, 30,
         40, 33, 29)

table(edad)
```
Calculo de las frecuencias de la forma tradicional

```{r}
round(prop.table(table(edad)),3)
```


Frecuencias acumuladas
```{r}
cumsum(table(edad))
```

Frecuencias relativas acumuladas.

```{r}
round(cumsum(prop.table(table(edad))),3)
```














