---
title: "Medidas de tendencia central"
author: "Daniel"
date: "10-11-2019"
output: html_document
---

# Medidas de tendencia central

Las *medidas de tendencia central* son las que dan un valor representativo a todas las observaciones. Algunas de las más importantes son:
* La *media aritmética* o *valor medio*
* La *mediana*, que representa el valor central en la lista ordenada de observaciones.
* La *moda* es el valor (o valores) de la máxima frecuencia (absoluta o relativa el resultado será el mismo)

# Medias

```{r}
x = c(32, 45, 67, 43, 28, 17, 48, 95)
n = length(x)
```

Vamos a calcular las medias del vector `r x` que está formado por `r n` observaciones.

## Media aritmetica

$$\bar{x} = \frac{1}{n}\sum_{i=1}^n x_i$$

```{r}
sum(x)/n #mean
```

## Media aritmética ponderada

$$\frac{\sum_{i=1}nw_i\cdot x_i}{\sum_{i=1}^nw_i}$$

Vector de pesos w
```{r}
w = c(1, 2, 2, 3, 3, 2, 2, 1)
sum(w*x)/sum(x)

```

## Media geométrica

$$\left(\prod_{i^1}^n x_i\right)^{1/n}$$ 
```{r}
prod(x)^(1/n)
prod(x^(1/n))
```

## Media armónica

$$\bar{x}_A = \frac{n}{\sum_{i=1}^{n}\frac{1}{x_1}}$$

```{r}
n/sum(1/x)
```

# Min y max
```{r}
min(x)
max(x)
```








