---
title: "Funciones básicas"
author: "Daniel"
date: "11-11-2019"
output: html_document
---

# Funciones básicas para aplicar a un factor numérico.

## Función summary()

La función **summary()** aplicada  a un vector numérico o a una variable cuantitativa nos devuelve un resumen estadistico con los valores mínimo y máximo del vector, sus tres cuartiles y su media.

Al aplicar esta función a un data frame, esta se aplica a todas sus variables de forma simultánea.

```{r}
cangrejos = read.table("../data/datacrab.txt")
cangrejos = cangrejos[-1] #Eliminamos la primera columna
summary(cangrejos) #Aplicamos la función summary

```

Peso y Anchura de los cangrejos con 3 colores.

```{r}
cangrejos = read.table("../data/datacrab.txt")
summary(subset(cangrejos, color.spine == 2, c("weight", "width")))
```

## Función by()

La función **by()** se utiliza para aplicar una determinada función a algunas columnas de un data frame segmentándolas según los niveles de un factor.

La sintaxis de esta función es **by(columnas, factor, FUN=funcion)**.

Con lo cual, haciendo uso de la función **by** y espificando **FUN = summary**, podremos calcular el resumen estadístico anteriormente comentado a subpoblaciones definidas por los niveles de un factor.


```{r}
by(iris[,c(1,3)], iris$Species, FUN = summary)
```

## Función aggregate()

La función **by** como la función **aggregate** son equivalentes, pero los resultados se muestran de manera diferente en función de cual utilicemos.

El orden lo da por Species.

```{r}
aggregate(cbind(Sepal.Length, Petal.Length)~Species, data = iris,
          FUN = summary)
```

### NA
La mayoria de las funciones vistas a lo largo de este tema no funcionan bien con valores NA.

Para no tenerlos en cuenta a la hora de aplicar estas funciones, hay que especificar el parámetro **na.rm = TRUE** en el argumento de la función.

```{r}
x = c(1,2,3,NA)
sum(x, na.rm = TRUE)
```






