---
title: "21. Estadisticos para datos agrupados"
author: "Daniel"
date: "04-12-2019"
output: html_document
---

# Estadisticos para datos agrupados

Al tener una muestra de datos numéricos, conviene calcular los *estadísticos* antes de realizar los agrupamientos, puesto que de lo contrario podemos perder información.

Hay situaciones en que los datos que obtenemos ya se encuentran agrupados. En estos casos, aún sigue siendo posible calcular los estadísticos y utilizarlos como aproximaciones de los estadísticos de los datos reales, los cuales no conocemos.

La media $\bar{x}$, la varianza $s^{2}$, la varianza muestral $\tilde{s}^2$, la desviación típica $s$ y la desviación típica muestral $\tilde{s}$, de un conjunto de datos agrupados se calculan mediante las formulas que para los datos no agrupados con la única diferencia de que sustituimos cada clase por su marca de clase y la contamos.

Es decir, si tenemos $k$ clases, con sus respectivas marcas $X_1, ...,X_k$ con frecuencias absolutas $n_1,..., n_k$ de forma que $\sum_{j=1}^{k}{n_j}$ Entonces.

$$\bar{x} = \frac{\sum_{j=1}^{k}{n_jX_j}}{n}$$

$$s^2 = \frac{\sum_{j=1}^{k}{n_jX_j^{2}}}{n}-\bar{x}^2$$

$$\tilde{s}^2 = \frac{n}{n-1}\dot{s^2}$$

$$s=\sqrt{s^2}$$

$$\tilde{s} =\sqrt{\tilde{s}^2}$$

## Intervalo Modal

En lo referente a la moda, esta se sustituye por el **intervalo modal** que es la clase con mayor frecuencia(absoluta o relativa) 

En el caso en que un valor numérico fuera necesario, se tomaría su marca de clase.

## Intervalo crítico para la mediana

Se conoce como **intervalo crítico para la mediana**, $[L_{c}, L_{c+1})$, al primer intervalo donde la frecuencia relativa acumulada sea mayor o igual que 0.5.

Denotemos por $n_c$ su frecuencia absoluta, por $A_c= L_{c+1}-L_{c}$, su amplitud y por $N_{c-1}$ la frecuencia acumulada del intervalo inmediatamente anteruior (en caso de ser $[L_{c},L_{c+1})=[L_{1},L_{2})$, entonces $N_{c-1}=0$). Entonces, $M$ será una aproximación para la mediana de los datos "reales" a partir de los agrupados.

$$M=L_{c}+A_{c} \cdot \frac{\frac{n}{2}-N_{c-1}}{n_c}$$
## Aproximación de los cuantiles

La fórmula anterior nos permite aproximar el cuantil $Q_{p}$ de los datos "reales" a partir de los datos agrupados:

$$Q_p = L_p+A_p\frac{p \cdot n-N_{p-1}}{n_p}$$
donde el intervalo $[L_p,L_{p+1}$ denota el primer intervalo cuya frecuencia relativa acumulada es mayor o igual a $p$


```{r}
tabla = TablaFrecs(cw,10,1.3,p =0.1)
tabla
```

### Solución

```{r}
#Total de cangrejos
TOT = tabla$Fr.cum.abs[10]
TOT
```

```{r}
#anchura media
anchura.media = round(sum(tabla$Fr.abs*tabla$mc)/TOT,3)
anchura.media #Media
```

```{r}
#anchura var
anchura.var = round(sum(tabla$Fr.abs*tabla$mc^2)/TOT-anchura.media^2,3)
anchura.var #Varianza
```

```{r}
anchura.dt = round(sqrt(anchura.var),3)
anchura.dt #Desviación típica

```

```{r}
I.modal=tabla$intervals[which(tabla$Fr.abs == max(tabla$Fr.abs))]
I.modal #Intervalo modal
```

```{r}
I.critic = tabla$intervals[which(tabla$Fr.cum.rel >=0.5)]
I.critic[1] #Intervalo critic
```

```{r}
#Mediana
n= TOT
Lc = L[4]
Ac = L[5]-L[4]
Nc.ant =tabla$Fr.cum.abs[3]
nc =tabla$Fr.abs[4]
M=Lc+Ac*((n/2)-Nc.ant)/nc
M
```

```{r}
median(cw)
```




