---
title: "null"
output:
  html_document:
    df_print: paged
  word_document: default
---


# Distribución de Bernoulli

Si $X$ es va que mide el número de éxitos y se realiza un único experimento con dos posibles resultados (éxito, toma valor de 1 o fracaso, toma valor 0), diremos que $X$ se dsitribuye como una Bernoulli con parámetro $p$

$$X ~ Be(p)$$
donde $p$ es la probabilidad de éxito y $q=1-p$ es la probabilidad de fracaso.

* El **dominio** de $X$ sera $X(\Omega)= \{0,1\}$

* La *función de probabilidad* vendrá dada por

$$f(k) =p^{k}(1-p)^{1-k}= \left\{\begin{array}{cols} p &\mbox{si} &k=1\\ 1-p &\mbox{si} &k=0\\ 0 &&\mbox{en cualquier otro caso}& \end{array}\right.$$

La **función de distribución** vendrá dada por

$$F(k) = \left\{\begin{array}{cols} 0 &\mbox{si} &k<0\\ q &\mbox{si} &0\leq k <1\\ 0 &\mbox{si}& k \geq 1 \end{array}\right.$$

* Esperanza $E(X)=p$

* Varianza $Var(X)=pq$

El código de distribución de Bernoulli.

* En **R** las funciones del paquete **Rlab: dbenr(x,prob), pbern(q,prob), qbern(p,prob), rbern(n,prob)** donde **prob** es la probabilida de éxito.

* En **Python** tenemos las funciones del paquete **scipy.stats.bernoulli: pmf(k,p), cdf(k,p), ppf(q,p), rvs(p,size)** donde **p** es la probabilidad de éxito.

## En R

Sea $X=Be(p=0.7)$, la distribución que modela la probabilidad de obtener una cara usando una moneda trucada.

```{r}
library(Rlab)
dbern(0,0.7) # Probabilidad de obtener un fracaso.
```

```{r}
dbern(1,0.7) #Probabilidad de obtener éxito.
```

```{r}
pbern(0, 0.7) #Función acumulada
```

```{r}
pbern(1, 0.7) #Funcion acumulada
```

```{r}
qbern(0.5, prob = 0.7) #primer cuantil
```

```{r}
qbern(0.25, prob=0.7)
```

```{r}
rbern(100, prob=0.7) -> data #Numeros aleatorios 
hist(data)
```



