---
title: "Distribución Binomial"
author: "Daniel"
date: "11-12-2019"
output: html_document
---

# Distribución Binomial

Si $X$ es va que mide el "número de éxitos" y se realizan n ensayos de Bernoulli independientes entre sí, diremos que $X$ se distribuye como una binomial con parámetros $n$ y $p$

$$X \sim B(n,p)$$

donde $p$ es la probabilidad de éxito y $q=1-p$ es la probabilidad de fracaso.

* El **dominio** de $X$ será $D_x=\{0,1,2,...,n\}$

* La **función de la densidad** vendrá dada por

$$f(k)= \left( \begin{array}{c} n \\ k \end{array} \right)p^{k}(1-p)^{n-k}$$

* La **función de distribución** vendrá dada por.
$$F(x)= \left\{\begin{array}{cols} 0 &\mbox{si} &x<0\\ \sum_{k=0}^{x}f(k) &\mbox{si} &0\leq x <n\\ 1 &\mbox{si}& x \geq n \end{array}\right.$$

* **Esperanza:** $E(X)= np$
* **Varianza:** $Var(X)= npq$

**Atención**. La distribución de Bernoulli es un caso especial de Binomial. Basta tomar n = 1.

## Función de densidad

Sea $X = B(n = 30, p = 0.6)$,
TODO: escribir la FDens y la FDist

```{r}
library(Rlab)
n = 30
p = 0.6
plot(0:30, dbinom(0:n, size = n, prob = p))
```

```{r}
plot(0:n, pbinom(0:n, size = n, prob = p))
```

```{r}
qbinom(0.5, n, p) # Mediana
```

```{r}
hist(rbinom(1000, n, p), breaks = 0:30)
```



