---
title: "Poisson"
author: "Daniel"
date: "12-12-2019"
output: html_document
---

# Distribución Poisson

Si $X$ es variable aleatoria que mide el "número de eventos en un cierto intervalo de tiempo", diremos que $X$ se distribuye como una Poisson con parámetro $\lambda$

$$X \sim Po(\lambda)$$
donde $\lambda$ representa el número de veces que se espera que ocurra el evento durante un intervalo dado

* El **dominio** de $X$ será $D_x = \{0,1,2,...\}$
* La **función de densidad** vendrá dada por

$$f(k)= \frac{e^-{\lambda} \lambda^k}{k!}$$

* La **función de distribución** vendrá dada por

$$F(x) = \left\{\begin{array}{cols} 0 &\mbox{si} & x<0\\ \sum_{k=0}^{x}f(x) &\mbox{si} &0 \leq x <n \\1 &\mbox{si}& x \geq n \end{array}\right.$$

* **Esperanza** $E(x) = \lambda$
* **Varianza** $Var(x) = \lambda$

Supongamos que $X$ modela el número de errores por página que tiene un valor esperado $\lambda = 5$.

```{r}
l = 5
plot(0:20, dpois(x=0:20, lambda = l))
ppois(0:20, l)
qpois(0.5, 5) #mediana

```

```{r}
rpois(1000, lambda = l)-> data # Generación de números aleatorios
hist(data)
```


